【裁判字號】    89,毒抗,381
【裁判日期】    890907
【裁判案由】    觀察、勒戒
【裁判全文】
臺灣高等法院臺南分院刑事裁定            八十九年度毒抗字第三八一號 Ｇ
      抗  告  人
      即受處分人  甲  ○  ○
右列抗告人因觀察、勒戒案件，不服臺灣臺南地方法院中華民國八十九年九月七日裁
定（八十九年度毒聲字第二六三二號）提起抗告，本院裁定如左：
      主      文
抗告駁回。
      理      由
一、原裁定認為抗告人即受處分人甲○○，於民國八十九年三月二十日或前三日起至
    八十九年五月間某日止，連續在台南縣新市鄉大社村大社二八四之三五號住處施
    用第二級毒品安非他命，為警於八十九年三月二十日十七時五分，在上址查獲之
    事實，雖為被告所否認，惟查被告尿液經送驗結果，確呈甲基安非他命陽性反應
    ，且有臺南縣衛生局八十九年四月二十日出具之尿液檢驗報告及法務部調查局八
    十九年八月八日檢驗通知書各一份附卷可稽，是被告施用毒品犯行明確，遂依毒
    品危害防制條例第二十條第一項及觀察勒戒處分執行條例第三條第一項規定，令
    被告入勒戒處所觀察、勒戒。
二、本件抗告意旨略以：抗告人於八十九年三月二十日遭人誣陷販賣毒品，經員警帶
    至善化分局製作筆錄、採尿送驗，並移地檢署偵查結果，販賣毒品部分已經檢察
    官為不起訴處分，惟當日於警局所採尿液，經送驗結果竟呈安非他命陽性反應，
    抗告人甚感訝異，因抗告人自出獄後未再接觸毒品，經思考得下列可能：（一）
    抗告人於採尿過程中，雙手戴手銬，不便將尿液瓶封口，故尿液收集尿瓶內後，
    即將該瓶尿液及瓶口封條一併交予員警，惟未親見員警將尿瓶封口，故不排除員
    警將安非他命原素置入瓶內之可能；（二）、抗告人於案發前三日即因身體不適
    自行到藥局買藥，服用後昏到，經送至宗詰醫院接受治療並服用藥物，有可能因
    服用該藥局及該醫院之藥物致尿液呈現安毒反應云云。
三、經查：
  （一）、抗告人於八十九年三月二十日，在善化分局所採尿液，經送驗結果，確呈
          甲基安非他命陽性反應，有臺南縣衛生局八十九年四月二十日之尿液檢驗
          成績書及法務部調查局八十九年八月八日（八九）陸（一）字第八九０五
          五一九八號檢驗通知書各一份附卷可稽，足見抗告人於採尿前回溯九十六
          小時內之某時許，確有在不詳處所施用第二級毒品安非他命無訛。
  （二）、抗告意旨（一）所指情形，純係其個人臆測之詞，屬空言辯解。
  （三）、安非他命屬中樞神經興奮劑，具有輕微成癮性，服用後會產生依賴性、耐
          藥性，其劑量增大時，甚或會致死亡，而其慣用者，由於精神錯亂，更具
          有暴力攻擊及反社會行為等傾向，情況極為嚴重，尤以戒解不易，其毒害
          不在煙毒之下，乃經行政院衛生署於七十九年十月九日以七九、十、九衛
          署藥字第九０四一四二號公告列入麻醉藥品管理條例第二條第四款所定「
          化學合成麻醉藥品」管理，並禁止非法持有及施打、吸用，因此禁止使用
          含有安非他命成分之藥物，故抗告人即使因病服用藥物，其尿液亦不可能
          呈安非他命陽性反應，況其尿液除經臺南縣衛生局檢驗之外，尚經法務部
          調查局以氣相層析質譜儀分析法檢驗，正確性無庸置疑，是抗告人施用毒
          品犯行明確。
四、原裁定依毒品危害防制條例第二十條第一項及觀察勒戒處分執行條例第三條第一
    項規定，令被告入勒戒處所觀察、勒戒，經核與法無違。抗告意旨或謂員警嫁禍
    、或謂藥物引發副作用，皆係卸責矯飾之詞，本件抗告為無理由，應予駁回。
五、據上論斷，應依刑事訴訟法第四百十二條，裁定如主文。
中    華    民    國      八十九      年      十      月      十三      日
                                  臺灣高等法院臺南分院刑事第六庭
                                      審判長法官  林    金    村
                                            法官  顏    基    典
                                            法官  徐    宏    志
右正本證明與原本無異。
不得再抗告。
                                      法院書記官  李    梅    菊
中    華    民    國      八十九      年      十      月      十七      日


司法院資訊處製作；財團法人民間司法改革基金會備份。
